臺灣雲林地方法院刑事判決　　　　　　　　 94年度易字第8號
公　訴　人　臺灣雲林地方法院檢察署檢察官
被　　　告　己○○　男　39歲.
上列被告因竊盜案件，經檢察官聲請以簡易判決處刑（93年度偵
字第3159、3786、3970號），本院北港簡易庭受理後（案號：93
年度港簡字第279 號），認不宜逕以簡易判決處刑，經改依通常
程序審判，被告於準備程序進行中就被訴事實為有罪之陳述，由
本院合議庭裁定以簡式審判程序審理，判決如下：
    主  文
己○○連續攜帶兇器竊盜，處有期徒刑壹年肆月。扣案之老虎鉗
壹把沒收。
    事  實
一、己○○基於意圖為自己不法所有之概括犯意，而為下列之竊
    盜犯行：
  (一)於民國93年7 月31日上午11時30分許，騎車號ＴＤＮ─861
    號輕型機車搭載不知情之李世龍（業經檢察官為不起訴處分
    確定），行經雲林縣口湖鄉蚵寮村乙○○所養殖之魚塭時，
    己○○即下車徒手竊取乙○○所有之水門軸心1 支得手，並
    置放於上開機車前腳踏板處後騎車離去，嗣於同日上午11時
    50 分許行經口湖鄉○○村○○路50號前時，為警查獲。
  (二)於93年9 月5 日、6 日、8 日之某時，連續至雲林縣口湖鄉
    蚵寮村蚵寮66分6 電桿旁魚塭，分別徒手竊得丁○○所有之
    水車白鐵製腳架一組、水車白鐵製葉片二片、水車白鐵製葉
    片二片，變賣所得共約新台幣（下同）700 多元均花用殆盡
    。
  (三)於93年9 月10日18時許，在雲林縣口湖鄉下口湖21之3 號旁
    ，徒手竊得甲○○所有之白鐵製金爐蓋一只（約12‧5 公斤
    重），變賣所得約200 多元均花用一空。
  (四)於93年9 月12日19時許，在雲林縣口湖鄉○○村○○段台子
    52號電桿旁魚塭，徒手竊得庚○所有之電纜線約150 公尺，
    變賣所得約700 多元，亦均花用殆盡。
  (五)於93年9 月16日22時許，騎車號ＴＡＧ─996 號輕型機車前
    往雲林縣口湖鄉○○村○○段772 地號丙○○所有之魚塭內
    ，己○○持其所有客觀上足以對人之生命、身體、安全構成
    威脅而具有危險性之老虎鉗1 把，剪斷該魚塭內之電纜線約
    250 公尺後，搬運至上開機車上而竊取得手，並載運到口湖
    鄉蚵寮村「興仙廟」西邊約300 公尺處置放。己○○旋於同
    月17日凌晨零時許，邀約不知情之李進寶（業經檢察官為不
    起訴處分確定）前往上開置放電纜線之處所燃燒電纜線外皮
    欲取銅線變賣，惟為在後搜捕之村民發覺，己○○乃騎上開
    機車搭載李進寶逃離現場，然仍於同日凌晨2 時許，為警在
    口湖鄉○○村○○路61號前攔截逮捕，並扣得老虎鉗1 把。
    嗣己○○在有偵查犯罪職權之公務員知悉前開犯罪事實(二)、
    (三)、(四)之犯罪事實及行為人前，於警方調查本件電纜線竊案
    時，主動陳述上開未經發覺之犯罪事實(二)、(三)、(四)，而查悉
    前情。
二、案經雲林縣警察局北港分局先後報請臺灣雲林地方法院檢察
    署檢察官偵查起訴。
    理  由
一、上揭事實，業據被告己○○於本院審理時坦承不諱，核與關
    係人李世龍、李進寶於警訊及檢察官訊問時時所供述被告行
    竊之情節及被害人乙○○、丙○○、丁○○、甲○○、庚○
    於警訊或檢察官訊問時所指訴遭竊之情節相符，並有贓物認
    領收據（或贓物認領保管單）2 紙、照片12幀在卷及扣案老
    虎鉗1 把可證，足認被告之自白與事實相符。本件事證明確
    ，被告犯行堪以認定。
二、經查，被告所持供犯如犯罪事實欄一(五)所示犯行之用之老虎
    鉗，全長約21公分，全部材質均為鐵製，質地堅硬，手把部
    分覆有黃色塑膠皮，客觀上足以對人之生命、身體、安全構
    成威脅而具有危險性等情，業據本院當庭勘驗明確，是上開
    老虎鉗係屬兇器無訛。故核被告此部分所為，係犯刑法第
    321 條第1項第3款之攜帶兇器竊盜罪，如犯罪事實欄一(一)、
    (二)、(三)、(四)所示之犯行，則均係犯刑法第320 條第1 項竊盜
    罪。被告先後多次竊盜犯行，時間緊接，觸犯構成要件相同
    之罪名，顯係基於概括犯意反覆為之，為連續犯，爰依刑法
    第56條之規定，論以情節較重之攜帶兇器竊盜罪（如犯罪事
    實欄一(五)所示之犯行）一罪，並加重其刑。又裁判上一罪，
    其一部分犯罪，既已因案被發覺，雖在檢察官或司法警察官
    訊問中，再陳述未發覺部分之犯罪行為，亦不符合自首減輕
    其刑之要件。本件如犯罪事實欄一(一)、(五)所示之竊盜犯行，
    係經警方主動查覺，雖被告另供出其他部分連續竊盜犯行（
    即犯罪事實欄一(二)、(三)、(四)之犯行），關於此部分，自不符
    合自首減輕之規定，亦併此敘明。
三、爰審酌被告前有煙毒、麻藥、賭博、毒品等前案紀錄（未構
    成累犯），素行不佳；且年輕力盛，竟不思以正途賺取財物
    ，意欲不勞而獲，多次侵害他人之財產權，動機不佳；所竊
    得之財物價值雖然不高，被害人亦多表示不願意追究，但被
    告事後並未積極賠償被害人所受到之損失，惟其犯後能坦認
    犯行，態度尚可，以及教育程度僅國中肄業、沒有工作等一
    切情狀，量處如主文所示之刑，以示警惕。
四、扣案之老虎鉗1 把，係供被告行竊所用之物，且屬被告所有
    ，業據被告供承甚詳，爰依刑法第38條第1 項第2 款規定宣
    告沒收。
據上論斷，應依刑事訴訟法第273 條之1 第1 項、第299 條第1
項前段，刑法第56條、第321 條第1 項第3 款、第38條第1 項第
2 款，判決如主文。
本案經檢察官戊○○到庭執行職務
中　　華　　民　　國　　94　　年　　2 　　月　　25　　日
                  刑事第五庭法  官  李明益
以上正本證明與原本無異。
如不服本判決，應於判決送達後10內向本院提出上訴狀（應附繕
本）。
                            書記官  莊正彬
中　　華　　民　　國　　94　　年　　2 　　月　　25　　日
附錄法條：刑法第321條第1項第3款。
中華民國刑法第321條
犯竊盜罪而有左列情形之一者，處六月以上、五年以下有期徒刑
：
一  於夜間侵入住宅或有人居住之建築物、船艦或隱匿其內而犯
之者。
二  毀越門扇、牆垣或其他安全設備而犯之者。
三  攜帶兇器而犯之者。
四  結夥三人以上而犯之者。
五  乘火災、水災或其他災害之際而犯之者。
六  在車站或埠頭而犯之者。
前項之未遂犯罰之。
